【裁判字號】    97,易,805
【裁判日期】    970331
【裁判案由】    竊盜
【裁判全文】
臺灣板橋地方法院刑事判決               97年度易字第805號
公  訴  人  臺灣板橋地方法院檢察署檢察官
被      告  甲○○
                    （現另案於臺灣臺北監獄臺北分監執行）
上列被告因竊盜案件，經檢察官提起公訴（96年度偵字第28666
號、97年度偵緝字第407 號），被告於準備程序認罪，本院以簡
式審判程序判決如下：
    主  文
甲○○犯竊盜罪，處有期徒刑肆月；又犯踰越安全設備夜間侵入
住宅竊盜罪，處有期徒刑壹年；又犯竊盜罪，處有期徒刑捌月；
又犯竊盜罪，處有期徒刑陸月。應執行有期徒刑貳年肆月。
    事實及理由
一、按除被告所犯為死刑、無期徒刑、最輕本刑為三年以上有期
    徒刑之罪或高等法院管轄第一審案件者外，於第一次審判期
    日前之準備程序進行中，被告先就被訴事實為有罪之陳述時
    ，審判長得告知被告簡式審判程序之旨，並聽取當事人、代
    理人、辯護人及輔佐人之意見後，裁定進行簡式審判程序，
    刑事訴訟法第273 條之1 第1 項定有明文。經核本件被告甲
    ○○所犯係死刑、無期徒刑、最輕本刑為三年以上有期徒刑
    以外之罪，其於準備程序中就被訴事實為有罪之陳述，經法
    官告知簡式審判程序之旨，並聽取公訴人、被告之意見後，
    本院爰依首揭規定，裁定進行簡式審判程序，合先敘明。
二、本件犯罪事實：
    甲○○前曾於民國80、81年間因侵占、贓物、槍砲彈藥刀械
    管制條例、過失傷害等案件，先後經法院判處有期徒刑二年
    四月、一年六月（以上二徒刑，其後經更定應執行刑三年四
    月）、一年二月、四月確定，接續執行後於83年5 月4 日假
    釋出監（原應至84年8 月13日縮刑期滿）；其後復於84年間
    因懲治盜匪條例、麻醉藥品管理條例、動產擔保交易法等案
    件，經法院各判處有期徒刑七年十月、三月、四確定，並經
    更定應執行刑八年二月，上開假釋復經撤銷，應執行殘刑一
    年二月十六日，上開應執行刑、殘刑接續執行後，又於89年
    12月26日假釋出監（原應至92年9 月15日縮刑期滿）；惟其
    後於91年間又因偽造貨幣、詐欺等案件，經法院各判處有期
    徒刑三年六月、三月，並定其應執行刑三年八月確定，上開
    假釋再經撤銷，應執行殘刑二年二月十二日，經接續執行後
    復於95年11月23日假釋出監（原應至97年2 月12日縮刑期滿
    ）；至96年間，其又經撤銷假釋，且其上開84年間確定之麻
    醉藥品管理條例案件，又經依減刑條例減刑為一月又十五日
    ，與上開懲治盜匪條例案件再更應定執行刑為七年十一月，
    ，另其上開91年間確定之詐欺案件，亦經依減刑條例減刑為
    一月又十五日，復與上開偽造貨幣案件，更定應執行刑為三
    年六月，因此其上開應執行殘刑為一年又二十日（已自97年
    3 月17日起執行，應至98年4 月5 日執行完畢，故本件不構
    成累犯）。詎其猶不知悔改，復基於意圖為自己不法所有之
    犯意，分別於(一)96年8 月20日上午11時23分許，在臺北縣中
    和市○○路175 號「全國電子」商店購買配件物時，趁店內
    員工江炅翰轉身前往拿取配件，而將手上所持店內商品卡西
    歐EXZ1050 型數位相機1 台（價值新臺幣9900元）放置於桌
    上時，不注意之際，即徒手竊取該相機，得手後逃逸離去，
    嗣經店員江炅翰調閱店內監視器錄影，始查悉上情，報警處
    理。(二)96年11月20日凌晨某時，至臺北市○○街153 巷12弄
    18號之丁○○、張敏媛夫妻住處，攀爬踰越廚房窗戶侵入該
    住宅，徒手竊取屋內丁○○、張敏媛夫妻所有之現金新臺幣
    （下同）1 萬1 千元、BENQ牌（起訴書誤載為「BNQN」牌）
    筆記型電腦1 台（價值約2 萬多元）、行動電話2 支（價值
    約1 萬3 千元）、LV皮包2 只（價值約6 萬元）、張敏媛之
    身分證、健保卡、好樂迪威力卡、康是美會員卡、悠遊卡、
    丁○○之中國信託商業銀行金融卡各1 張等財物。(三)96年11
    月26日上午11時許，開啟玻璃門走進侵入臺北市○○街45巷
    4 號之妙空寺（此所涉無故侵入住宅犯行，未具告訴），趁
    無人注意之際，徒手竊取居住該寺內嚴定師父即丙○○所有
    放置在該寺大廳之NEC 牌筆記型電腦1 台、ANYCALL 牌行動
    電話1 支、佛珠1 串、電子磅秤1 台等財物。(四)96年11月27
    日中午12時許，在臺北縣石碇鄉隆盛村八分寮45號石碇高中
    旁，見李明哲所有停放該處之車號3758-QN 號自用小客車，
    右前座車門未鎖，即趁無人注意之際，進入車內徒手竊取車
    內李明哲之妻乙○○管理使用由其任職學校發配之ASUS牌筆
    記型電腦1 台（含滑鼠、充電器各1 個）。嗣其於96年11月
    27日下午4 時許，將上開竊得之ASUS牌筆記型電腦，攜至臺
    北縣土城市○○街85號「智通電腦」店，向不知情之該店負
    責人楊德源佯稱係流當物品，兜售變賣得款5 千元後，又向
    楊德源稱其尚有筆記型電腦要出售，隨即離去拿取，待甲○
    ○離去後，經楊德源開啟電腦發現其內資料係屬學校教職資
    料，來源可疑，即依電腦內MSN 李明哲之帳號與李明哲聯絡
    ，始知該筆記型電腦係失竊贓物，隨即報警處理，至同日晚
    上9 時50分許，甲○○駕駛車號3960-KD 號自用小客車搭載
    友人林聰文，攜帶上開竊得之NEC 牌筆記型電腦返回上址智
    通電腦店，欲再向楊德源兜售變賣時，當場為警查獲，並在
    其身上起獲上開竊得之NEC 牌筆記型電腦，另在其上開車上
    起獲上開竊得之好樂迪威力卡、康是美會員卡、悠遊卡、丁
    ○○之中國信託商業銀行金融卡、電子磅秤、ANYCALL 牌行
    動電話、佛珠等贓物，因而查悉上情。案經臺北縣政府警察
    局中和分局、土城分局報請臺灣板橋地方法院檢察署檢察官
    偵查起訴。
三、本件證據：
    (一)被告於審理時之自白、證人江炅翰、被害人丁○○、丙○
      ○、乙○○、證人楊德源等分別於警詢、偵查之證述。
    (二)卷附之上址全國電子店內監視器錄影光碟、翻拍照片、贓
      物認領保管單、贓物照騙、臺北縣政府警察局土城分局搜
      索、扣押筆錄、查獲現場及扣案物品照片等可稽。
四、核被告上開所為，犯罪事實(一)、(三)、(四)部分，均係犯刑法第
    320 條第1 項之竊盜罪；犯罪事實(二)部分，則係犯行法第32
    1 條第1 項第1 款、第2 款之踰越安全設備夜間侵入住宅竊
    盜罪。其上開所犯四罪，犯罪時間相異，被害對象不同，顯
    係基於各別犯意為之，應予分論併罰。至公訴意旨謂其上開
    89年12月26日假釋經撤銷後執行之殘刑二年二月十二日，已
    於93年8 月20日執行完畢，因認被告再犯本件之各罪，應均
    為累犯云云，惟查被告上開殘刑二年二月十二日係與上開被
    告上開所犯偽造貨幣、詐欺等案件應執行刑三年八月，合併
    執行，自91年8 月6 日起執行至95年11月23日始假釋出監，
    其間並無因上開殘刑各別計算執行完畢而中斷區隔，此有臺
    灣高等法院被告前案紀錄表在卷可稽，是公訴意旨上開所認
    ，容有未洽，另依上述被告前科執行情形，亦見被告上開前
    科各罪合併執行均未執行完畢，是被告再犯本件，自與刑法
    規定之累犯要件未合，本件應不構成累犯，附此敘明。爰審
    酌被告之素行、各罪犯罪之動機、目的、方法、手段、所生
    危害、所獲不法利益及犯罪後之態度等一切情狀，各量處如
    主文所示之刑，並定其應執行之刑。
五、依刑事訴訟法第273 條之1 第1 項、299 條第1 項前段、第
    310 條之2 、第454 條，刑法第320 條第1 項、第321 條第
    1 項第1 款、第2 款、第51條第5 款，刑法施行法第1 條之
    1，判決如主文。
六、如不服本判決，得自收受送達之日起10日內向本院提出上訴
    狀（須附繕本）。
本案經檢察官靳開聖到庭執行職務
中    華    民    國    97    年    3     月    31    日
                      刑事第三庭  法  官  彭  全  曄
以上正本證明與原本無異
                                  書記官  洪  紹  甄
中    華    民    國    97    年    4     月     2    日
附錄本案論罪科刑法條全文：
中華民國刑法第320條
意圖為自己或第三人不法之所有，而竊取他人之動產者，為竊盜
罪，處 5 年以下有期徒刑、拘役或 5 百元以下罰金。
意圖為自己或第三人不法之利益，而竊佔他人之不動產者，依前
項之規定處斷。
前二項之未遂犯罰之。
中華民國刑法第321條
犯竊盜罪而有左列情形之一者，處六月以上、五年以下有期徒刑
：
一、於夜間侵入住宅或有人居住之建築物、船艦或隱匿其內而犯
之者。
二、毀越門扇、牆垣或其他安全設備而犯之者。
三、攜帶兇器而犯之者。
四、結夥三人以上而犯之者。
五、乘火災、水災或其他災害之際而犯之者。
六、在車站或埠頭而犯之者。
前項之未遂犯罰之。


司法院資訊處製作；財團法人民間司法改革基金會備份。
